sk-SK: Štýl nástennej dosky: Konvenčný; Bezskrutkový; Iné
pt-BR: Estilo de tomada: Convencional; Sem parafusos; Outro
fi: Seinälevyn tyyli: Perinteinen; Ruuviton; Muu
sl-SI: Stil stenske plošče: Konvencionalen; Brez vijakov; Drugo
de: Wandplattenstil: Konventionell; Schraubenlos; Sonstiges
cs: Styl nástěnného rámečku/krytu: Konvenční; Bezšroubový; Jiné
fr: Style de plaque murale: Conventionnelle; Sans vis; Autre
tr: Duvar Plakası Stili: Geleneksel; Vidasız; Diğer
nb: Veggplatestil: Konvensjonell; Skrueløs; Annet
lt-LT: Jungiklio rėmelio stilius: Įprastinis; Be varžtų; Kita
zh-TW: 牆板樣式: 常規; 無螺絲; 其他
bg-BG: Стил на плочи за стена: Конвенционален; Без резба; Други
da: Vægpladestil: Konventionel; Skrueløs; Andet
nl: Wandplaatstijl: Conventioneel; Schroefloos; Andere
pl: Styl płyty ściennej: Konwencjonalny; Bezśrubowy; Inne
el: Στυλ πλάκας τοίχου: Συμβατική; Χωρίς βίδες; Άλλο
th: สไตล์แผ่นผนัง: แบบทั่วไป; ไร้สกรู; อื่นๆ
pt-PT: Estilo de placa de parede: Convencional; Sem parafusos; Outro
ru: Тип рамки для розетки: Обычный; Без винтов; Другой
ro-RO: Tip placă de perete: Convențional; Fără șuruburi; Altele
es: Estilo de placa de pared: Convencional; Sin tornillos; Otros
zh-CN: 墙面板款式: 传统的; 免螺丝; 其他
hr-HR: Izgled zidne obloge: Konvencionalna; Bez vijaka; Ostalo
sv: Väggplatta stil: Konventionell; Skruvlös; Övrigt
it: Modello di placca copripresa: Convenzionale; Senza viti; Altro
vi: Phong cách đĩa gắn tường: Thông thường; Không dùng vít; Khác
ko: 월 플레이트 스타일: 관습적; 나사 없음; 기타
hu: Fali lemez stílusa: Klasszikus; Csavartalan; Egyéb
ja: 壁埋め込み型: 従来型; スクリューレス; その他
en: Wall plate style: Conventional; Screwless; Other